【裁判字號】    95,訴,1451
【裁判日期】    950731
【裁判案由】    毒品危害防制條例
【裁判全文】
臺灣高雄地方法院刑事判決              95年度訴字第1451號
公  訴  人  臺灣高雄地方法院檢察署檢察官
被      告  甲○○
                    號
上列被告因違反毒品危害防制條例案件，經檢察官提起公訴（95
年度毒偵字第2412號）及移送併辦（95年度毒偵字第5273號），
本院合議庭裁定由受命法官獨任進行簡式審判程序，茲判決如下
：
    主  文
甲○○連續施用第一級毒品，累犯，處有期徒刑拾月。扣案之第
一級毒品海洛因壹包（不含包裝袋，淨重零點零壹公克），沒收
銷燬；扣案盛裝上開海洛因包裝袋壹只，沒收。
    事  實
一、甲○○前於民國90年間，因施用毒品案件，經本院以90年度
    毒聲字第1409號裁定送強制戒治，嗣因無繼續執行強制戒治
    之必要，經本院以90年度毒聲字第4875號裁定停止戒治，嗣
    於91年3 月20日強制戒治期滿執行完畢，上開案件並經本院
    以91年度訴字第1348號判決判處有期徒刑8 月確定。再於92
    年間，因施用毒品案件，經本院以92年度訴字第1862號判決
    判處有期徒刑1 年2 月確定，上開二案件接續執行，甫於94
    年9 月12日縮刑期滿執行完畢。詎其仍不知戒絕毒癮，明知
    海洛因經公告列為毒品危害防制條例第2 條第2 項第1 款之
    第一級毒品，不得非法持有、施用，復基於施用第一級毒品
    海洛因之概括犯意，於強制戒治執行完畢釋放後5 年內，自
    95年2 月16日下午4 時許起迄同年3 月30日晚上6 、7 時許
    止，在其高雄縣彌陀鄉○○村○○路廟巷6 之22號住處，以
    將海洛因摻水置入針筒注射體內之方式，連續施用第一級毒
    品海洛因多次，每隔天施用1 至2 次。嗣先於95年2 月17日
    下午3 時55分許，在高雄縣大寮鄉○○路與中華北巷口，因
    形跡可疑而為警盤查查獲，並當場扣得第一級毒品海洛因1
    包（淨重0.01公克）；繼於同年3 月31日晚上9 時40分許，
    因甲○○為警方列管毒品調驗人口，經警通知到案採集尿液
    送驗後，始知悉上情。
二、案經高雄縣政府警察局林園分局及高雄市政府警察局三民第
    二分局分別報請臺灣高雄地方法院檢察署檢察官偵查起訴及
    移送併辦審理。
    理  由
一、按本件被告甲○○所犯係死刑、無期徒刑、最輕本刑為3 年
    以上有期徒刑以外之罪，其於準備程序就前揭被訴事實為有
    罪之陳述，經受命法官告知簡式審判程序之旨，並聽取其與
    公訴人之意見後，本院認無不得或不宜改依簡式審判程序進
    行之處，爰依刑事訴訟法第273 條之1 第1 項、第284 條之
    1 規定，裁定本件由受命法官獨任進行簡式審判程序，合先
    敘明。
二、訊據被告甲○○對於在上揭時、地，以上述方式連續施用第
    一級毒品海洛因多次之事實均坦承不諱（本院卷第77、88、
    89頁參照），且查：
    (一)被告為警查獲時，先後於95年2 月17日晚上6 時50分許及
      同年3 月31日晚上9 時40分許所採集之尿液，經送驗結果
      ，均呈嗎啡陽性反應，有臺灣檢驗科技股份有限公司95年
      3 月3 日報告編號KＺ000000000000號濫用藥物尿液檢驗報
      告暨查獲毒品案件嫌犯尿液對照表各1 紙（95年度毒偵字
      第2412號卷偵卷第29頁、所附警卷第13頁參照）及長榮大
      學95年4 月20日編號0000000 號確認報告暨列管毒品人口
      尿液檢體採集送驗紀錄表各1 紙在卷可據（95年度毒偵字
      第5273號卷所附警卷第14、15頁參照）。而扣案之疑似海
      洛因粉末1 包，經送請法務部調查局鑑定結果，認確含海
      洛因成分（不含包裝袋，淨重0.01公克），亦有該局95年
      3 月28日調科壹字第220022805 號鑑定通知書1 紙在卷可
      憑（本院卷第35頁參照）。此外，復有扣押筆錄暨扣押物
      品目錄表1 份及查獲毒品與現場照片共7 幀附卷足佐（95
      年度毒偵字第2412號卷所附警卷第6 至9 、18至21頁參照
      ）。是被告前揭自白與事實相符，應堪採為被告有罪之證
      據，則被告連續施用第一級毒品海洛因之犯行，堪以認定
      。
    (二)被告前於90年間，因施用毒品案件，經本院以90年度毒聲
      字第1409號裁定送強制戒治，嗣因無繼續執行強制戒治之
      必要，經本院以90年度毒聲字第4875號裁定停止戒治，嗣
      於91年3 月20日強制戒治期滿執行完畢之事實，有本院被
      告院內索引卡紀錄表、臺灣高等法院被告前案紀錄表各1
      份在卷足參，其於前案強制戒治執行完畢釋放後，5 年內
      再犯本件施用毒品罪之事實，是本案事證明確，應予依法
      論科。
三、查海洛因係毒品危害防制條例第2 條第2 項所稱之第一級毒
    品，不得非法持有、施用。核被告甲○○所為，係犯毒品危
    害防制條例第10條第1 項之施用第一級毒品罪。其施用第一
    級毒品前，持有海洛因之低度行為，應為施用之高度行為所
    吸收，不另論罪。另按行為後法律有變更者，適用行為時之
    法律；但行為後之法律有利於行為人者，適用最有利於行為
    人之法律，刑法第2 條第1 項定有明文。查於被告前開行為
    後，刑法第56條規定業經總統於94年2 月2 日修正公布廢除
    ，並依刑法施行法第10條之1 規定自95年7 月1 日施行，準
    此，除法理上合於接續犯、包括一罪之情形仍可認為構成單
    一之犯罪外，其於數犯罪行為之情形，即應依刑第51條之規
    定予以分論併罰。是比較新舊法之規定，應以修正前之刑法
    第56條規定較有利於被告，爰依修正後刑法第2 條第1 項後
    段之規定，適用修正前刑法第56條關於連續犯之規定。是被
    告先後多次施用第一級毒品之犯行，均時間緊接，犯罪構成
    要件亦均相同，顯係基於概括犯意反覆為之，應依修正前刑
    法關於連續犯之規定論以一罪，並加重其刑。又查被告前於
    90年間，因施用毒品案件，經本院以91年度訴字第1348號判
    決判處有期徒刑8 月確定，嗣於92年間，再因施用毒品案件
    ，經本院以92年度訴字第1862號判決判處有期徒刑1 年2 月
    確定，上開二案件接續執行，甫於94年9 月12日縮刑期滿執
    行完畢之事實，有臺灣高等法院被告前案紀錄表及本院被告
    院內索引卡紀錄表各1 份在卷可查，其於5 年內再故意犯本
    件有期徒刑以上之罪，不論依修正前之刑法第47條，或修正
    後之刑法第47條第1 項規定，均應構成累犯，對被告而言亦
    無有利或不利之情形，自亦不生新舊法比較之問題，應逕依
    修正前之刑法第47條規定論以累犯，並加重其刑，且依法遞
    加之。再檢察官移送併辦部分雖未據起訴，惟該部分犯行與
    已起訴部分，犯罪時間重疊，且有連續犯之裁判上一罪關係
    ，應為起訴效力所及，本院自得併予審理，附此敘明。爰審
    酌被告前因施用毒品案件經強制戒治執行完畢釋放後，仍未
    能徹底戒絕毒品，復犯本件施用毒品罪，顯見其無戒毒悔改
    之意，惟念其施用毒品之次數、施用毒品乃自戕一己之身體
    健康，尚未對他人造成危害，且犯後已坦承犯行，態度良好
    等一切情狀，量處如主文所示之刑，以資懲戒。至扣案之毒
    品海洛因1 包（不含包裝重，淨重0.01公克），係屬第一級
    毒品，應依毒品危害防制條例第18條第1 項前段規定，宣告
    沒收銷燬；又盛裝上開海洛因之空包裝袋1 只，因已經法務
    部調查局就之與盛裝之第一級毒品海洛因分別鑑析其重量，
    應可視為與第一級毒品分離之物，然該包裝袋，係被告所有
    且為其施用毒品時用以保存且便於攜帶毒品之用，應認係供
    其犯本件施用毒品罪所用，爰依刑法第38條第1 項第2 款之
    規定，併予宣告沒收。
據上論斷，應依刑事訴訟法第273 之1 第1 項、第284 條之1 、
第299 條第1 項前段，毒品危害防制條例第10條第1 項、第18條
第1 項前段，刑法第2 條第1 項後段、第11條、第38條第1 項第
2 款、修正前刑法第56條、第47條，判決如主文。
本案經檢察官朱秋菊到庭執行職務。
中    華    民    國    95    年     7    月    31    日
                    刑事第四庭  法  官  陳振嘉
以上正本證明與原本無異。
如不服本判決，應於判決送達後10日內，向本院提出上訴狀。
中    華    民    國    95    年    7     月    31    日
                                書記官  顏宗貝
附錄本案判決論罪科刑法條：
毒品危害防制條例第10條第1項
施用第一級毒品者，處6 月以上5 年以下有期徒刑。


司法院資訊處製作；財團法人民間司法改革基金會備份。
